台灣苗栗地方法院刑事判決　　　　　　　　　　　　　九十一年度訴字第三六號
　　公　訴　人　臺灣苗栗地方法院檢察署檢察官
　　被　　　告　甲○
右列被告因違反毒品危害防制條例案件，經檢察官提起公訴（九十一年度毒偵字第七
六一號），暨移送併案審理（九十一年度毒偵字第八０三號），本院判決如左：
    主  文
甲○連續施用第壹級毒品，處有期徒刑拾月；又連續施用第貳級毒品，處有期徒刑陸
月。應執行有期徒刑壹年貳月。
    事  實
一、甲○前於民國八十七年十二月間、及八十八年四月間因施用毒品案件，先後二次
    經本院裁定觀察、勒戒後，均認無繼續施用毒品之傾向，由臺灣苗栗地方法院檢
    察署檢察官分別於八十八年一月十二日以八十七年度偵字第三００七號、八十八
    年度偵字第六四號，於八十八年五月十八日以八十八年度偵字第九０七號為不起
    訴處分，並均確定；復因三犯施用毒品案件，經本院裁定送強制戒治，並由檢察
    官提起公訴，嗣經台灣高等法院台中分院於九十一年五月二十九日，以九十一年
    度上訴字第五七六號判處施用第一級毒品海洛因有期徒刑一年二月，施用第二級
    毒品安非他命有期徒刑十月，應執行有期徒刑一年十月，並確定。甲○則於同年
    七月十八日停止戒治付保護管束而先行出戒治所。惟甲○因離婚及工作不順遂，
    竟未戒絕毒癮，於停止戒治交付保護管束期間，復分別基於施用第一級、第二級
    毒品之概括犯意，自九十一年八月二十九日晚上某時起，迄同年十月十一日晚上
    某時止，約三至四天一次，均在其住處以香煙燒烤海洛因方式施用計多次；另於
    同年八月二十九日晚上某時至同年十月上旬，約七日施用安非他命一次，每次均
    在其住處施用，前後計多次（起訴書均誤載為在不詳地點以不詳方法，施用第一
    級毒品海洛因及第二級毒品安非他命），嗣於九十一年八月三十日、同年九月十
    三日，甲○至臺灣苗栗地方法院檢察署執行保護管束報到時，經該署觀護人採集
    其尿液送驗結果，均呈安非他命及嗎啡陽性反應，始查悉上情。
二、案經臺灣苗栗地方法院檢察署檢察官自動檢舉偵查起訴暨移送併案審理。
    理 由
一、訊據被告甲○對於右揭時、地，分別施用第一級毒品海洛因及第二級毒品安非他
    命犯行，均坦承不諱，並有詮昕科技股份有限公司出具被告於九十一年八月三十
    日、同年九月十三日所採集之尿液檢驗報告二份、臺灣苗栗地方法院檢察署受保
    護管束人尿液檢體監管紀錄表二份在卷可稽。又被告前於八十七年十二月間、及
    八十八年四月間因施用毒品案件，先後二次經本院裁定觀察、勒戒後，均認無繼
    續施用毒品之傾向，由臺灣苗栗地方法院檢察署檢察官分別於八十八年一月十二
    日以八十七年度偵字第三００七號、八十八年度偵字第六四號，八十八年五月十
    八日以八十八年度偵字第九０七號為不起訴處分，並均確定；復因三犯施用毒品
    案件，經本院裁定送強制戒治，並由檢察官提起公訴，嗣經台灣高等法院台中分
    院於九十一年五月二十九日，以九十一年度上訴字第五七六號判處施用第一級毒
    品海洛因有期徒刑一年二月，施用第二級毒品安非他命有期徒刑十月，應執行有
    期徒刑一年十月，並確定，此為被告所自承，並有臺灣苗栗地方法院察署刑案資
    料查註紀錄表、臺灣高等法院被告全國前案紀錄表及法務部被告在監在押資料表
    各一份、前述不起訴處分書二份、臺灣高等法院台中分院判決書影本一份在卷可
    參。本案事證明確，被告四犯毒品危害防制條例第十條施用毒品罪之犯行已經證
    明，應依法論科。
二、核被告甲○所為，係犯毒品危害防制條例第十條第一項施用第一級毒品罪及同條
    第二項施用第二級毒品罪。又其先後多次施用第二級毒品安非他命及第一級毒品
    海洛因之犯行，均時間緊接，犯罪構成要件相同，顯均係基於概括犯意為之，為
    連續犯，均論以一罪，並均加重其刑。而被告於施用前持有安非他命及海洛因之
    低度行為，均應為施用安非他命及海洛因之高度行為所吸收，均不另論罪。被告
    所犯上開施用第一、第二級毒品二罪間，犯意各別，行為互殊，應予分論併罰。
    又被告除起訴書所載於九十一年八月三十日回溯前三日內某時以外其他施用海洛
    因、安非他命多次之犯行，雖均未經起訴，惟被告該部分施用海洛因及安非他命
    犯行，既與本案原起訴被告施用海洛因及安非他命之犯行部分，犯罪時間緊接、
    手段相同、罪名亦屬同一，顯係基於概括犯意反覆為之，為連續犯，屬裁判上一
    罪關係，本院自得併予審理，附予敘明。爰審酌被告之素行，因離婚（此有法務
    部戶役政連結作業係統表一紙在卷可參）及工作不順遂而為本案之犯罪動機、因
    施用毒品行為前曾經觀察、勒戒，復犯本件之罪，顯無確切戒斷毒品之決心，及
    其犯罪手段、施用次數、所生危害及事後尚知坦承犯行，當庭表示感念母親予以
    關心，絕心不再施用毒品，態度良好暨檢察官從重量刑之請求等一切情狀，就其
    連續施用第一級毒品，處有期徒刑十月，就其連續施用第二級毒品，處有期徒刑
    六月，並定其應執行有期徒刑一年二月。雖檢察官就被告連續施第一級毒品，求
    處有期徒刑一年二月，就其連續施用第二級毒品，求處有期徒刑十月，惟本院審
    酌被告前因三犯施用毒品案件，經台灣高等法院台中分院於九十一年五月二十九
    日，以九十一年度上訴字第五七六號判處施用第一級毒品海洛因有期徒刑一年二
    月，施用第二級毒品安非他命有期徒刑十月，應執行有期徒刑一年十月，並確定
    ，惟尚未執行，對其儆懲、教化作用尚未完全發揮，仍認量處如主文所示之刑已
    足資警懲，併予敘明。
據上論斷，應依刑事訴訟法第二百九十九條第一項前段，毒品危害防制條例第十條第
一項、第二項，刑法第十一條、第五十六條、第五十一條第五款，判決如主文。
本案經檢察官黃棋安到庭執行職務。
中      華      民 國    九十一    年      十      月    二十五    日
                                        臺灣苗栗地方法院刑事第二庭
                                            法  官  黃  賢  婷
右正本證明與原本無異。
如不服本判決，應於判決送達後十日內向本院提出上訴狀( 應附繕本 )。
                                            書記官  陳  文  聰
中      華      民      國    九十一    年      十      月    二十五    日
附錄論罪科刑法條毒品危害防制條例第十條：
施用第一級毒品者，處六個月以上五年以下有期徒刑。
施用第二級毒品者，處三年以下有期徒刑。
